# 母公司对子公司增资扩股后对子公司丧失控制权

提问人：skyaiyuki 时间：2018-12-15 15:18:07
陈版主 你好
实务中遇到这么一个问题：
A、B、C公司都是X公司的控股子公司，现在X公司要把A、B公司的股权增资到C公司（控股合并），合并后，X公司失去对A、B的直接控制权，C公司控制A、B公司。同时，在对C公司增资扩股时，Y公司也对C公司进行增资。在X、Y共同增资后，X公司的股比被稀释而导致了X对C失去了控制权转为能够产生重大影响。其中X、Y没有任何关系。 求问，在这过程中，X公司如何对A、B、C的进行账务处理

回答人：chenyiwei
首先确定：X和Y对C的增资扩股是否属于一揽子交易？
如果不是一揽子交易，则：（ 1 ）X对C增资，属于其合并范围内的内部交易，其内部交易的影响在合并报表层面应完全抵销；（ 2 ）
对C而言取得A、B的控制权属于同一控制下合并；（ 3 ）后续Y增资，X丧失对A、B、C的控制权时，按合并报表准则第五十条丧失控制权的规定处理。
如果是一揽子交易，则：（ 1 ）对C而言取得A、B的控制权属于非同一控制下合并；（ 2 ）X对C的增资和丧失控制权作为一项整体交易，体现出合并报表准则第五十条要求的处理效果。